【裁判字號】    92,交易,40
【裁判日期】    921021
【裁判案由】    公共危險等
【裁判全文】
臺灣基隆地方法院刑事判決                          九十二年度交易字第四號
    公  訴  人  臺灣基隆地方法院檢察署檢察官
    被      告  乙○○
右列被告因公共危險等案件，經檢察官提起公訴 (九十二年度偵字第一五八二號、第
二０一０號)，本院判決如左：
    主      文
乙○○服用酒類，不能安全駕駛動力交通工具而駕駛，處有期徒刑貳月，如易科罰金
以參佰元折算壹日；又因過失傷害人致重傷，處有期徒刑陸月，如易科罰金以參佰元
折算壹日，應執行有期徒刑柒月，如易科罰金以參佰元折算壹日。
    事      實
一、乙○○前於民國（下同）九十二年間，因公共危險及過失傷害案件，經法院判處
    拘役五十日確定（過失傷害部分不受理），仍不知悔改，明知服用酒類過量會導
    致反應遲鈍，注意力減低，駕車發生車禍之危險性亦較常人為高，仍於九十二年
    四月二十七日二十時三十分許，在基隆市○○區○○路某餐廳內飲酒，並已達反
    應遲緩，注意能力減低，而不能安全駕駛動力交通工具之狀態，卻騎乘車牌號碼
    ＧＫＵ─五四九號重型機車返家。同日二十一時十分許，行經基隆市○○區○○
    街三十號前時，本應注意其上開飲酒後吐氣所含酒精成份超過每公升零點二五毫
    克以上，且汽車之行車速度，依標誌之規定（當地限時速四十公里），行車經過
    閃光黃燈號誌路口，應減速慢行，並應注意車前狀況，隨時採取必要之安全措施
    ，而依當時情形，天候、路況良好，亦無不能注意之情事，竟疏未注意，未減速
    慢行反而超速，未注意車前狀況，撞及穿越馬路之行人丙○○，致丙○○受有頭
    部挫傷、右側顳葉及兩側額葉顱內出血、左側顳葉硬膜上出血、左眼結膜下出血
    暨肺炎等重大難治之傷害。乙○○嗣託人報警自首並願聽受裁判，復為警於同日
    二十二時七分許測試其吐氣所含酒精成份為每公升０．八五毫克。
二、案經乙○○自首及被害人丙○○之配偶甲○○訴由基隆市警察局第二分局報請臺
    灣基隆地方法院檢察署檢察官偵查起訴。
    理      由
一、右揭事實業據被告乙○○於警訊、偵查及本院調查審理中自白不諱，並有以下證
    據補強其自白：
  （一）被告飲酒後駕車之事實，經警於肇事後測試吐氣酒精成分高達每公升０．八
        五毫克，此有酒精吐氣測試單附卷可稽。再參諸其後駕車肇事（詳後認定）
        ，顯已達不能安全駕駛程度灼然明甚。
  （二）被告除酒後駕車外，亦因騎乘機車行經閃光黃燈號誌路口，未減速慢行，反
        以時速五十公里之速度前進（當地限時速四十公里），撞及穿越馬路之行人
        丙○○之事實，為被告自承不諱，並有道路交通事故調查報告表、現場照片
        十六張在卷可按。而基隆市○○街三十號前汽車之限速為時速四十公里，亦
        有道路交通事故調查報告表在卷可查。被告自承肇事時時速為五十公里，參
        諸前揭撞損車輛照片核屬有據。
  （三）按飲酒後吐氣所含酒精成份超過每公升０．二五毫克以上，不得駕車。又汽
        車之行車速度，依標誌之規定；又汽車行車經過閃光黃燈號誌路口，應減速
        慢行；又並應注意車前狀況，隨時採取必要之安全措施超車，道路交通安全
        規則第一百十四條第二款、第九十三條第一項、第九十四條第三項、道路交
        通標誌標線號誌設置規則第二百十一條第一項第一款規定甚明。被告既駕車
        於道路上行駛，對此自應予以注意，當時亦無不能注意情事，竟疏未注意酒
        後以時速五十公里，並在行經閃光黃燈號誌時亦未減速慢行，亦未注意車前
        狀況，肇生本件事故，其有過失甚明，本件交通事故經送台灣省基宜區車輛
        行車事故鑑定委員會定結果，亦認為「乙○○酒精濃度過量駕駛機車行經閃
        黃燈號誌岔路口，未減速反超速且未注意車前狀況，致撞及穿越道路行人丙
        ○○，為肇事主因。丙○○行人於行人穿越道百公尺範圍內違規穿越馬路，
        致被葉車撞及，為肇事次因。」，有該委員會九十二年七月八日基宜鑑字第
        九二０四一一號鑑定書在卷可參，惟被告之過失責任，尚未能因告訴人與有
        過失而告解免。再者，被害人因本件車禍遭撞傷致頭部挫傷、右側顳葉及兩
        側額葉顱內出血、左側顳葉硬膜上出血、左眼結膜下出血暨肺炎等傷害，經
        醫院於四月二十八日緊急手術清除右側顱內出血，九十二年四月二十九日再
        次手術清除左側硬腦膜上出血，九十二年五月二十四日出轉復健科診療，曾
        於九十二年六月九日至七月二十日住院復健，九十二年八月五日再次住院接
        受進一步復健治療，目前仍在醫院住院復健治療，被害人經復健治療後，目
        前意識已恢復，但仍有認知功能障礙，可由他人攙扶步行，但步態不穩，仍
        需持續接受復健治療，而其頭部創傷所致之腦傷復原期較長，一而言耗時半
        年至一年以上，因此目前仍無法斷定其預後（包括其重要機能說話、走路等
        ），有財團法人長庚紀念醫院基隆分院九十二年九月三日（九二）長庚院基
        字第二六五四號函在卷足憑，被害人之配偶甲○○於偵查中亦稱：丙○○目
        前講話語無倫次，不會走路等語（詳偵查卷第三十四頁背面），顯見被害人
        因本件事故已達難治之傷害，又告訴人所受之重傷害與被告之過失行為間有
        相當因果關係。本件事證明確，被告之犯行堪予認定，應依法論科。
三、查被告酒後不能安全駕駛汽車仍予駕駛，核其此部分所為，係犯刑法第一百八十
    五條之三服用酒類不能安全駕駛動力交通工具而駕駛罪。次查其應注意能注意卻
    不注意使被害人受重傷害，核其此部分所為，係犯刑法第二百八十四條第一項後
    段之過失致重傷罪。被告所犯上開二罪間，犯意各別，行為互異，要件不同，應
    分論併罰。被告酒醉駕駛致人受傷，已如前述，應依道路交通管理處罰條例第八
    十六條規定，就過失傷害部分加重其刑。被告肇事後託人報案（過失傷害部分）
    ，有基隆市○○○道路交通事故報案人須知、基隆市警察局交通隊道路交通簡易
    談話紀錄（一）附卷可按，被告就此過失傷害部分應係自首而聽受裁判甚明，依
    法減輕其刑，並先加後減之。爰審酌被告本件為第二次酒後駕車，肇事致人受傷
    ，情節非輕，過失程度亦屬重大，犯後猶未與被害人洽談和解事宜等一切情狀，
    就所犯之罪，各量處如主文所示之刑並分別諭知易科罰金之折算標準示懲，二刑
    併執行之。
據上論斷，應依刑事訴訟法第二百九十九條第一項前段、刑法第一百八十五條之三、
第二百八十四條第一項後段、第四十一條第一項、第六十二條前段、第五十一條第五
款、道路交通管理處罰條例第八十六條，罰金罰鍰提高標準條例第一條前段、第二條
第一項判決如主文。
本案經檢察官張介欽到庭執行職務。
中      華      民      國      九十二    年    十    月    二十一    日
                                  臺灣基隆地方法院刑事第三庭
                                            法  官  齊  潔
右正本證明與原本無異。
如不服本判決，應於判決送達後十日內向本院提出上訴狀( 應附繕本 )，上訴於臺灣
高等法院。
                                            書記官  莊國南
中      華      民      國      九十二    年    十    月    二十二    日
附錄論罪法條：
刑法第一百八十五條之三：
服用毒品、麻醉藥品、酒類或其他相類之物，不能安全駕駛動力交通工具而駕駛者，
處一年以下有期徒刑、拘役或三萬元以下罰金。
刑法第二百八十四條
因過失傷害人者，處六月以下有期徒刑、拘役或五百元以下罰金。致重傷者，處一年
以下有期徒刑、拘役或五百元下罰金。
從事業務之人，因業務之過失傷害人者，處一年以下有期徒刑、拘役或一千元以下罰
金。致重傷者，處三年以下有期徒刑、拘役或二千元以下罰金。
道路交通管理處罰條例第八十六條：
汽車駕駛人，無駕駛執照駕車、酒醉駕車、吸食毒品或迷幻藥駕車、行駛人行道或行
經行人穿越道不依規定讓行人優先通行，因而致人受傷或死亡，依法應負刑事責任者
，加重其刑至二分之一。
汽車駕駛人，在快車道依規定駕車行駛，因行人或慢車不依規定，擅自進入快車道，
而致人受傷或死亡，依法應負刑事責任者，減輕其刑。


司法院資訊處製作；財團法人民間司法改革基金會備份。
